【裁判字號】    98,審勞小上,6
【裁判日期】    980617
【裁判案由】    給付違約金
【裁判全文】
臺灣臺北地方法院民事裁定           98年度審勞小上字第6號
上  訴  人  甲○○
被上訴人    薇爾文教事業股份有限公司
法定代理人  乙○○
當事人間請求給付違約金事件，上訴人對於中華民國98年2 月20
日本院新店簡易庭97年度店勞小字第18號第一審小額民事判決提
起上訴，本院裁定如下：
    主  文
上訴駁回。
第二審訴訟費用新台幣壹仟伍佰元由上訴人負擔。
    理  由
一、按對於小額程序之第一審裁判上訴，非以其違背法令為理由
    ，不得為之；至其上訴狀應記載上訴理由，表明下列各款事
    項：一原判決所違背之法令及其具體內容，二依訴訟資料可
    認為原判決有違背法令之具體事實，民事訴訟法第四百三十
    六條之二十四第二項、第四百三十六條之二十五分別定有明
    文。又依同法第四百三十六條之三十二第二項準用第四百六
    十八條及第四百六十九條第一款至第五款規定，判決不適用
    法規或適用不當者，為違背法令，其中判決有同法第四百六
    十九條第一款至第五款情形之一者，為當然違背法令。是當
    事人於小額訴訟程序提起上訴，如依民事訴訟法第四百六十
    八條規定，以第一審判決有不適用法規或適用法規不當為理
    由時，其上訴狀或理由書應有具體之指摘，並揭示該法規之
    條項或其內容；若係成文法以外之法則，應揭示該法則之旨
    趣；倘為司法院解釋、或最高法院之判例，則應揭示該判解
    之字號或其內容。如以民事訴訟法第四百六十九條第一款至
    第五款情形為理由時，其上訴狀或理由書，應揭示合於該條
    款之事實。上訴狀或理由書如未依此項方法表明者，即難認
    為已對第一審判決之違背法令有具體之指摘，其上訴自難認
    為合法。
二、本件上訴人上訴意旨僅略述：被上訴人以不接受上訴人離職
    申請之方式，迫使上訴人無法取得離職之書面同意，被上訴
    人業已違反勞動禁止原則。又原審僅以上訴人未取得書面同
    意離職，判斷上訴人有違約情事，而未查證被上訴人退回上
    訴人之離職申請，係為惡意取得違約金，構成違反民法行使
    權利不得以損害他人為目的之規定、公平原則、比例原則及
    誠信原則。此外，上訴人之工作究屬定期或不定期工作，應
    由被上訴人負舉證責任。再者，被上訴人口頭承諾讓上訴人
    擔任校長職務，惟經上訴人多次催討均未履行，上訴人自得
    依不完全給付之規定解除契約，為此提起本件上訴，求為廢
    棄原判決等語。
三、卷查，綜觀上訴人所執之上訴理由，並未指出原判決依何訴
    訟資料有合於違背法令之具體事實，僅係就原審法院取捨證
    據、認定事實之職權行使，指摘其為不當。又其所述被上訴
    人有違勞動禁止、誠信原則、公平原則、比例原則等節，概
    係對被上訴人主張事實之爭執，實未具體說明原審判決有何
    不適用法規或適用法規不當之情形，亦未揭示該法規之條項
    或其內容，及合於民事訴訟法第四百六十九條所列各款之事
    實，要難認對原審判決有如何違背法令情事已為具體之指摘
    ，揆諸前揭說明，自不得謂已合法表明上訴理由。從而，本
    件上訴不合程式，為不合法，應予駁回。
四、訴訟費用之負擔：本件上訴裁判費為新台幣1,500元，應由
    上訴人負擔，爰確定如主文第二項所載。
五、據上論結，本件上訴為不合法，依民事訴訟法第四百三十六
    條之三十二第一項、第二項、第四百四十四條第一項前段、
    第九十五條、第七十八條、第四百三十六條之十九第一項，
    裁定如主文。
中    華    民    國    98    年    6     月    17    日
                  勞工法庭    審判長法  官  劉坤典
                                    法  官  劉又菁
                                    法  官  賴錦華
以上正本係照原本作成。
本裁定不得抗告。
中    華    民    國    98    年    6     月    17    日
                                    書記官  張馨文


司法院資訊處製作；財團法人民間司法改革基金會備份。
